臺灣板橋地方法院刑事判決　　　　　　　　　　　　　九十一年度訴字第七八二號
　　公　訴　人　臺灣板橋地方法院檢察署檢察官
　　被　　　告　甲○○
右列被告因公共危險案件，經檢察官提起公訴（九十一年度偵字第四四四二號），本
院判決如左：
    主  文
甲○○服用酒類，不能安全駕駛動力交通工具而駕駛，累犯，處有期徒刑陸月，如易
科罰金以佰元折算壹日；又駕駛動力交通工具高速行駛、行駛路肩、任意變換車道
及逆向行駛於國道高速公路，致生往來之危險，累犯，處有期徒刑陸月，如易科罰金
以佰元折算壹日；應執行有期徒刑拾月，如易科罰金以佰元折算壹日。
    事  實
一、甲○○鋒前因公共危險案件，經臺灣臺中地方法院於民國八十八年十一月十六日
    以八十八年度交易字第六○四號判處有期徒刑三月，如易科罰金以三百元折算一
    日確定，於民國八十八年十二月二十七日易科罰金執行完畢。猶不思悔改，於九
    十一年二月二十二日二十三時至隔日凌晨一時許在臺中縣大里市○○路某處餐廳
    飲用酒類，已因飲酒欠缺通常之注意力，而無安全駕駛車輛能力，詎其仍於同月
    二十三日凌晨三時許駕駛車號ＮＬ—二九五五號自用小客車（ＶＯＬＶＯ廠牌）
    由臺中前往臺北，迨於同日五時五十分許，途經國道三號北向五十八公里處，因
    超速（時速一五三公里）違規為警攔查時，竟為規避警員之取締，明知國道高速
    公路之車輛均以高速行駛，超速駕車、行駛路肩、任意變換車道，及逆向行駛，
    均足以造成使用該公路之人、車往來之危險，竟罔顧此一危險，為逃避警方取締
    乃加速逃逸。其間，甲○○駕駛之上開小客車，除車速曾高達時速一百五十公里
    以上、逕由內側車道直接切換轉入外側之鶯歌系統交流道匝道，及轉入該交流道
    匝道後，復由匝道路肩超車外，更在經鶯歌系統交流道進入國道二號高速公路西
    向東車道後，於該國道二號公路西向十九公里處車道上，突然煞車並急速迴轉，
    逆向行駛，經上開鶯歌系統交流道往北轉入國道三號公路南向車道，繼續逆向行
    車，而以上開危險駕車之方式，致生國道公路車輛往來危險。迄曾某轉入國道三
    號公路逆向行車約五百公尺後，於國道三號公路南向五十三公里處，終為前來支
    援之警力所攔獲，經以酒精測試器測得甲○○吐氣酒精濃度高達每公升○．四四
    毫克後，乃悉上情。
二、案經內政部警政署國道公路警察局第六警察隊報告臺灣板橋地方法院檢察署檢察
    官偵查起訴。
    理  由
一、訊據被告甲○○固坦承於右揭時、地飲用酒類後駕車，超速行駛遇警攔檢復駕車
    行駛路肩、變換車道、逆向行車等情，惟矢口否認有致生往來危險之犯行，辯稱
    ：伊當時有看路，不致發生公共危險，沒有看到交通警察要攔我，開一段路後，
    警察鳴聲，我有聽到，才知道警察要我停車，我想下交流道，才逆向，喝酒沒有
    喝很多，意識比平常差一點，但當時意識狀態良好，那天有事情，比較急云云。
    經查：
（一）右揭被告駕車致生往來危險之犯罪事實，業經證人即當天攔捕被告之警員史至
      仁於檢察官訊問時證述：我們在國道三號北向五十八公里處，實施超速攔檢，
      其間，速度一度達到時速一五０公里以上，當時我們開著警示燈在後追捕，被
      告駕車由內側車道直接切入鶯歌系統交流道之匝道，在匝道上明知前方有車，
      且匝道為單線道之狀況下，仍由路肩超車逃逸，被告車輛轉入國道二號西向往
      機場之路上時，開了約一公里左右，見我們追在後面，馬上在車道上煞車迴轉
      ，並逆向行車，到匝道逆向往北行駛，開了約五百公尺左右，被我們用前後包
      夾的方式逼迫停車等語甚詳在卷，並制有當日追捕路線圖乙紙足參；參以追捕
      路線圖所示被告當日行駛國道公路之情況，及國道高速公路用路車輛均以高速
      行駛，超速駕車、行駛路肩、任意變換車道等危險駕車行為，稍有不慎，即足
      造成人、車之重大傷亡及損害，更遑論逆向行車之駕駛行為等情，被告為逃避
      警察攔檢所為之駕車行為，足認已致生國道高速公路用路人、車往來之危險，
      故被告辯稱其當時有看路，不致發生公共危險云云，顯不足採信。
（二）按酒精對中樞神精系統有麻醉作用，對人體之影響固因人而異，然多與血液中
      （或呼氣中）之酒精濃度成正比，通常情形，呼氣酒精濃度達每公升０‧０四
      七至０‧二三八毫克時，人體會有精神欣快，注意力、判斷力減低，抑制力變
      小等症狀，達０‧二三八至０‧四六七毫克時，會有興奮或鎮靜，肌肉協調能
      力受損，反應遲鈍等症狀；又刑法第一百八十五條之三服用酒類不能安全駕駛
      而駕駛之公共危險罪，其立法目的乃在藉抽象危險犯之構成要件，以嚇阻酒後
      駕車危害道路交通安全，故其構成要件係以「抽象危險犯」為前提，不以發生
      具體危險為必要，同時參考德國、美國之認定標準，對於酒精濃度呼氣已達每
      公升０‧四０毫克（即０‧四０MG/L）或血液濃度達０‧０八％以上，肇事率
      為一般正常人之六倍，認已達「不能安全駕駛」之標準，此有法務部於八十八
      年五月十日邀集交通部、行政院衛生署、內政部警政署、中央警察大學等單位
      相關員召開之研商訂定刑法第一百八十五條之三服用毒品、麻醉藥品、酒類
      或其他相類之物，不能安全駕駛交通工具之認定標準會議結論可參。本件被告
      於右揭時、地酒後駕車，經酒精測試器測得吐氣酒精濃度高達每公升○．四四
      毫克，有酒精測試紀錄表可憑，顯見被告飲酒已達不能安全駕駛動力交通工具
      之程度，至為明顯，是被告辯稱其意識狀態良好，猶能安全駕駛云云，亦不足
      採信。從而，本件罪證明確，被告犯行，洵堪認定。
二、核被告所為，係犯刑法第一百八十五條第一項妨害公眾往來安全罪，及同法第一
    百八十五條之三公共危險罪。被告所犯上開二罪，犯意各別，罪名不同，應予分
    論併罰。再查，被告有如事實欄所載之公共危險前科紀錄，於八十八年十二月二
    十七日易科罰金執行完畢，有台灣高等法院檢察署刑案記錄簡覆表一份在卷可按
    ，其受有期徒刑以上刑之執行完畢，五年內再犯本件有期徒刑以上之罪，為累犯
    ，應各依刑法第四十七條規定，加重其刑。爰審酌被告犯罪之動機、手段、智識
    程度、於政府大力勸導並查緝酒後駕車行為之際，竟無視於國家法令之存在，仍
    於酒後駛入國道高速公路，稍有不慎，極可能引發連環重大傷亡之事件，嚴重影
    響其他用路人之生命、財產之安全、前揭之被告犯罪素行及被告犯罪後態度等一
    切情狀，各量處如主文所示之刑，並均諭知易科罰金之折算標準，及定應執行之
    刑，以示懲儆。
據上論斷，應依刑事訴訟法第二百九十九條第一項前段，刑法第一百八十五條第一項
、第一百八十五條之三、第四十一條第一項前段、第二項、第四十七條、第五十一條
第五款，罰金罰鍰提高標準條例第一條前段、第二條，判決如主文。
本案經檢察官楊仲農到庭執行職務
中      華      民      國    九十一    年      五      月    三十一    日
                                  臺灣板橋地方法院刑事第二庭
                                      法    官    楊  晉  佳
右正本證明與原本無異。
如不服本判決，應於判決送達後十日內，向本院提出上訴狀。
                                      書 記 官    黃  介  南
中      華      民      國    九十一    年      六      月      六      日
